臺灣高等法院高雄分院刑事裁定
111年度聲字第266號
聲  請  人  謝昌興


上列聲請人因被告陳修安等人違反銀行法等案件，聲請發還扣押
物，本院裁定如下：
    主  文
本院110年度金上重訴字第5號案件所扣押之「滙豐（台灣）商業
銀行台南分行帳號：000-000000-000，戶名：謝昌興」之金融帳
戶，應予解除扣押。
    理  由
一、聲請意旨略以：聲請人謝昌興(下稱聲請人)於104年間因銀
    行法案件，經臺灣高雄地方法院以106年度金重訴字第1號判
    決無罪確定，惟聲請人於匯豐（台灣）商業銀行（下稱匯豐
    銀行）台南分行之帳號000-000000-000號帳戶(下稱系爭帳
    戶）經臺灣高雄地方檢察署扣押在案（104年度他字第3534
    號），爰聲請解除上開帳戶之扣押等語。
二、按扣押物未經諭知沒收者，應即發還；又扣押物若無留存之
    必要者，不待案件終結，應以法院之裁定發還之；其係贓物
    而無第三人主張權利者，應發還被害人；刑事訴訟法第317
    條前段、第142條第1 項分別定有明文。
三、經查，聲請人前因涉嫌與被告陳修安等人共同違反銀行法案
    件，經檢察官於偵查中以聲請人名下之系爭帳戶內資金疑為
    犯罪所得為由，於104年9月30日函請匯豐銀行予以扣押，禁
    止聲請人就系爭帳戶為提款、轉出行為，嗣經臺灣高雄地方
    法院以106年度金重訴字第1號判處聲請人無罪確定，且該判
    決並未就系爭帳戶內之存款宣告沒收等情，有臺灣高雄地方
    檢察署檢察官104年9月30日雄檢欽麗(秦)104他3534字第102
    621號函、臺灣高等法院被告前案記錄表及該判決在卷可稽
    ，堪予認定。又檢察官偵查終結對聲請人及被告陳修安等人
    提起公訴時，並未於起訴書說明扣押系爭帳戶內之款項與聲
    請人及被告陳修安等人之本案犯行有何關聯，且未請求法院
    沒收該等款項，難認系爭帳戶之款項係來自被告陳修安等人
    之本案犯罪所得，即不符刑法第38條之1第2項所定第三人沒
    收之要件。準此，聲請人既經判決無罪確定，且系爭帳戶內
    之款項未經原審判決宣告沒收，復無從認定係聲請人以第三
    人身分所保有來自被告陳修安等人之本案犯罪所得，自無沒
    收或保全追徵之餘地，且除聲請人外，並無第三人主張權利
    ，揆諸前揭規定，本件聲請人聲請解除系爭帳戶之扣押，於
    法並無不合，應予准許。
據上論結，應依刑事訴訟法第142條第1項前段，裁定如主文。　
中　　華　　民　　國　　111 　年　　3 　　月　　11　　日
                  刑事第八庭    審判長法  官  邱明弘
                                      法  官  陳松檀
                                      法  官  林書慧
以上正本證明與原本無異。
如不服本裁定應於送達後5日內向本院提出抗告狀。
中　　華　　民　　國　　111 　年　　3 　　月　　11　　日
　　　　　　　　　　　　　　　　　　　書記官  林昭吟